臺灣板橋地方法院刑事判決　　　　　　　　　　　　　九十三年度訴字第二三九號
　　公　訴　人　臺灣板橋地方法院檢察署檢察官
　　被　　　告　乙○○
右列被告因侵占等案件，經檢察官提起公訴（九十二年度偵續字第一三三號），經本
院訊問被告為有罪之陳述，改依簡式審判程序審理，並判決如左：
    主  文
乙○○意圖為自己不法之所有，而侵占對於業務上所持有之物，處有期徒刑陸月，如
易科罰金，以佰元折算壹日。
    事  實
一、乙○○受雇於連盈企業有限公司（下稱「連盈公司」）擔任業務人員，負責該公
    司飲料粉產品銷售及收取貨款等事項，乃受連盈公司委任處理上開事務，且為從
    事業務之人。緣乙○○於民國九十年間有意離職轉往同業之宏禹企業有限公司（
    下稱「宏禹公司」）擔任業務工作，明知位在台北縣新店市○○路○段一八九號
    之「攻城掠地網路坊」乃連盈公司之客戶，定期向連盈公司訂購特調奶茶粉等飲
    料粉產品，且其並經連盈公司指定負責接洽該客戶之產品銷售事宜，可藉機將該
    客戶轉向宏禹公司訂貨，竟意圖損害本人之利益，於九十年四月二十五日向「攻
    城掠地網路坊」銷售宏禹公司之特調奶茶粉產品一箱，而為違背其任務之行為，
    致生損害於連盈公司之營業收入新台幣（下同）六千七百五十元。嗣乙○○於同
    年四月三十日及五月十二日，分別向連盈公司客戶「湯尼剪燙」、「神戶牛排中
    華店」收得貨款現金二千八百二十元及六千元而持有該款項，竟因其即將於同年
    五月中旬離職，為避免東窗事發而遭連盈公司追索賠償，即於該離職日前某日，
    基於意圖為自己不法所有之犯意，將上開貨款中之三千元繳回連盈公司後，將其
    餘因業務而持有之五千八百二十元貨款挪為己用，予以侵占入己。嗣因連盈公司
    催討未果，始查悉上情。
二、案經連盈公司訴由臺灣板橋地方法院檢察署檢察官偵查起訴。
    理  由
一、訊據被告乙○○於本院審理中對於右開犯罪事實坦承不諱，且迭經告訴人連盈公
    司負責人甲○○於偵查及本院審理中指述在卷可佐。此外，並有「攻城掠地網路
    坊」所出具載有：「本店一向都是跟貴公司（指連盈公司）業務員乙○○訂的貨
    ，送來的卻是別家的產品，本店全然不知情」等語之聲明書，暨九十年四月二十
    五日特調奶茶粉銷售單據各一紙可資佐證（見臺灣板橋地方法院檢察署九十年度
    偵字第九五六六號偵查卷第五十七頁）。且攻城掠地網路坊自八十九年十二月起
    即向連盈公司租用飲料機並訂購飲料粉乙節，亦有使用契約書暨銷貨單各一份附
    卷可參。另有神戶牛排館中華店之銷貨單、湯尼剪燙負責人王兆民出具之聲明書
    各一紙附卷可稽（見上開偵查卷第五十八、五十九頁），足見被告所為自白與事
    實相符，自得採為認定之依據。本件事證已臻明確，被告犯行堪以認定。
二、核被告乙○○擅自將宏禹公司產品銷售予「攻城掠地網路坊」所為，係犯刑法第
    三百四十二條第一項之背信罪。又查被告係受僱於告訴人連盈公司擔任業務人員
    ，負責該公司飲料粉等產品銷售暨收取貨款等事務，為從事業務之人，而其所掌
    前開貨款，應為業務上所持有之物。被告將其業務上收取而持有之貨款侵占入己
    ，核其所為，係犯刑法第三百三十六條第二項之業務侵占罪。又被告雖先後二次
    收取貨款，然係以一侵占行為將該款項五千八百二十元予以侵吞入己，尚無構成
    連續犯可言，公訴意旨尚有誤會，附此敘明。被告所犯上開二罪間有手段目的之
    牽連關係，應從一較重之業務侵占罪論處。公訴意旨認應分論併罰，亦有誤會。
    本院審酌被告並無前科，素行非惡，因欲轉往同業任職而害及原任職公司之利益
    ，對告訴人所生危害非輕，並考量其犯後尚知坦承犯行，亦表示願與告訴人和解
    之意願等一切情狀，量處如主文所示之刑，並諭知易科罰金折算標準。
三、末按「除被告所犯為死刑、無期徒刑、最輕本刑為三年以上有期徒刑之罪或高等
    法院管轄第一審案件者外，於前條第一項程序進行中，被告先就被訴事實為有罪
    之陳述時，審判長得告知被告簡式審判程序之旨，並聽取當事人、代理人、辯護
    人及輔佐人之意見後，裁定進行簡式審判程序。」刑事訴訟法第二百七十三條之
    一定有明文。查本件被告涉犯刑法侵占及背信罪，法定本刑均非最輕本刑為三年
    以上有期徒刑之罪，且被告於本院準備程序期日中已就被訴事實為有罪之陳述，
    經告知被告簡式審判程序之旨後，被告及公訴人對於本件改依簡式審判程序審理
    亦均表示無意見，是本院即依前揭刑事訴訟法規定，裁定本件進行簡式審判程序
    ，附此敘明。
據上論斷，應依刑事訴訟法第二百七十三條之一第一項、第二百九十九條第一項前段
，刑法第三百四十二條第一項、第三百三十六條第二項、第五十五條後段、第四十一
條第一項前段，罰金罰鍰提高標準條例第一條前段、第二項，判決如主文。
本案經檢察官馬中琍到庭執行職務
中      華      民      國      九十三      年      三    月    十五    日
                                  臺灣板橋地方法院刑事第十一庭
                                      法  官    汪怡君
右正本證明與原本無異。
如不服本判決，應於判決送達後十日內向本院提出上訴狀 (應附繕本) ，上訴於
臺灣高等法院。
                                      書記官    吳河東
中      華      民      國      九十三      年      三    月    十六    日
刑法第三百三十六條
對於公務上或因公益所持有之物，犯前條第一項之罪者，處一年以上七年以下有期徒
刑，得併科五千元以下罰金。
對於業務上所持有之物，犯前條第一項之罪者，處六月以上五年以下有期徒刑，得併
科三千元以下罰金。
前二項之未遂犯罰之。
刑法第三百四十二條
為他人處理事務，意圖為自己或第三人不法之利益或損害本人之利益，而為違背其任
務之行為，致生損害於本人之財產或其他利益者，處五年以下有期徒刑、拘役或科或
併科一千元以下罰金。
前項之未遂犯，罰之。
